臺灣臺北地方法院刑事判決　　　　　　　　　　　　　九十度交易字第一三五號
　　公　訴　人　臺灣臺北地方法院檢察署檢察官
　　被　　　告　丙○○
右列被告因公共危險案件，經檢察官聲請簡易判決處刑（九十年度偵字第一二四六號
），本院新店簡易庭認不宜適用簡易判決處刑，改依通常程序，本院判決如左：
    主    文
丙○○服用酒類，不能安全駕駛動力交通工具而駕駛，處罰金貳萬元，如易服勞役，
以參佰元折算壹日。
    事    實
一、丙○○（聲請簡易判決處刑書誤載為蔡其財）為職業大客車之駕駛，於民國八十
    九年十二月十二日晚上九時許，在台北市○○路之住家飲酒，飲用約一瓶半之蔘
    茸酒，嗣於翌日即同年月十三日上午十一時許至下午一時許，又在住家飲用約一
    瓶之啤酒。其因服用酒類過量，已達反應較慢、感覺減低、思考改變，並影響駕
    駛能力而不能安全駕駛動力交通工具之狀態下，竟於同日下午二時許起，仍駕駛
    車號ＡＣ－五二八號大客車上路，於同日下午十八時許，行經台北市○○區○○
    路十八號前，欲靠站停車之際，因飲酒後注意力無法集中，衝撞停放在上址路旁
    如附表一所示之車輛，經警據報前往現場處理，並對丙○○進行酒精測試，測得
    其呼氣中所含酒精濃度達每公升０．四六毫克，始發現上情。
二、案經台北市政府警察局文山第二分局報請台灣台北地方法院檢察署檢察官聲請簡
    易判決處刑，本院新店簡易庭認不宜適用簡易判決處刑，改依通常程序。
    理    由
一、訊之被告丙○○固坦承酒後駕車並經酒測其呼氣中所含酒精濃度達每公升０．四
    六毫克之事實，惟矢口否認有酒醉駕車之犯行，並辯稱：因有乘客下車，伊準備
    靠邊停，不慎前保險桿右方擦撞路旁之車輛，伊認為喝酒不至影響駕駛，且本案
    是我自己報案，並非警察所查獲云云。經查：右開事實，業據證人即現場處理之
    員警乙○○與遭被告車輛撞擊之車輛所有人汪芝君、彭志煒、及余俊宏證述甚詳
    ，並有酒精濃度測試單、交通違規舉發單、生理平衡檢測表、道路交通事故談話
    紀錄表、道路交通事故調查報告表及照片十張在卷為憑。次查，被告自承駕駛大
    客車有八年之經驗，自翊技術不錯，而參照道路交通事故調查表，肇事地點道路
    筆直，並無不能注意之情事，且被告僅為常態性之入站停車，無任何干擾駕駛之
    因素，竟發生撞車之事故，顯見，其因飲酒影響反應，已達不能安全駕駛之程度
    。且飲酒後吐氣酒精濃度達於每公升０．四毫克時，即有多話、感覺障礙，其肇
    事率較一般未飲酒者之六倍，又飲酒後吐氣酒精濃度達於每公升０．五毫克時，
    即有反應較慢、感覺減低、影響駕駛之輕到中度之中毒症狀，再如已達於每公升
    ０．五五毫克，其肇事率較一般未飲酒者之十倍，此有行政院國軍退除役官兵輔
    導委員會台北榮民總醫院八十八年八月五日（八八）北總內字第二六八六八號函
    及中央警察大學交通學系暨交通管理研究所教授蔡志中之研究報告各一紙在卷可
    稽，此項認定標準僅屬檢警取締酒後駕車之參考，雖並無拘束本院之效力，仍應
    由本院綜理全案之事證認定之。惟被告因酒後肇事之事實，已如前述，是其顯有
    飲酒後已達不能駕駛動力交通工具之情形。雖被告辯稱應未影響駕駛，亦係卸責
    之詞。至被告雖稱向前往現場處理之員警自承為肇事人，然並未向員警坦承酒後
    肇事，此據被告於本院審理中所坦承，且被告於本院審理中亦否認飲酒與肇事有
    何關連，顯見被告既未主動向警察申告其酒後肇事之犯行，亦未有接受裁判之意
    思，尚與刑法第六十二條自首之要件不符。本件事證明確，犯行洵堪認定。
二核被告丙○○服用酒類，達於不能安全駕駛動力交通工具而駕駛所為，係犯刑法
    第一百八十五條之三之服用酒類，不能安全駕駛動力交通工具而駕駛罪。爰審酌
    被告犯罪素行、品行、犯罪手段、所生損害、犯後態度良好及與被害人達成和解
    等一切情狀，量處如主文所示之刑，並諭知易服勞役之折算標準。
三據上論斷，應依刑事訴訟法第四百五十二條、第二百九十九條第一項前段，刑法
    第一百八十五條之三、第四十二條第二項前段，罰金罰鍰提高標準條例第二條，
    判決如主文。
本案經檢察官甲○○到庭執行職務
中      華      民      國    九十一      年      二    月    二十    日
                                      台灣台北地方法院交通法庭
                                                法  官  劉  嶽  承
右正本證明與原本無異。
如不服本判決，應於判決送達後十日內向本院提出上訴狀(應抄附繕本)。告訴人
或被害人如對於本判決不服者，應具備理由請求檢察官上訴，其上訴期間之計算
係以檢察官收受判決正本之日期為準。
                                                書記官  江  虹  儀
中      華      民      國      九十一     年    二    月  二十一    日
附錄本案論罪科刑法條全文：
刑法第一百八十五條之三
服用毒品、麻醉藥品、酒類或其他相類之物，不能安全駕駛動力交通工具而駕駛者，
處一年以下有期徒刑、拘役或三萬元以下罰金。
附表一：
車種        車號              車主
自小貨車   Ｔ５-４５１２     魚衡子貿易公司
自小客車   ＢＳ-６１４１     陳正坤
輕機車     ＤＢＭ-３１７     陳武彥
重機車     ＡＺＩ-０７９      汪芝君
重機車     ＫＢＬ-１００      余連玉回
重機車     ＡＩＳ-６８５      汪麗嬌
重機車     ＧＩＴ-０５９      彭志煒
重機車     ＭＧＯ-８５２      林清隆
